MENG ING DONALDO RAFAEL JINETE FORERO

+57 1 637 44 05 +57 1 318 366 31 76

djinete@javeriana.edu.co

Cr. 46 No 123-66 Apto 502

Perfil

Ingeniero de Sistemas con Maestría en ingeniería de sistemas y computación con experiencia en administración y arquitectura de TI, habilidades en el liderazgo de equipos de ingeniería, habilidades comunicativas orales y escritas, habilidades técnicas en desarrollo de software, seguridad informática, sistemas de gestión documental, integración de sistemas y servicios distribuidos, con capacidad de liderar proyectos de TI y arquitectura de servicios. Trabajo en el sector público y privado con 12 años de experiencia, Nivel de ingles C1.

Experiencia

Jefe de Departamento, Departamento de Sistemas de Información ,FIS-CALÍA GENERAL DE LA NACIÓN; Subdirección De Tecnologías De La Información y De Las Comunicaciones Bogotá — 2018-2020

Estructuración y evolución del Departamento de Sistemas de Información, proceso de desarrollo, calidad del software y soporte de incidentes, adopción de metodologías ágiles, liderazgo en la arquitectura, diseño, uso y apropiación de los proyectos misionales de innovación y transformación digital de la entidad, diseño, construcción, supervisión y mantenimiento de soluciones orientadas al sector de la administración de justicia en coordinación con otras entidades a través de tecnologías de última generación. Planeación, ejecución y seguimiento a contratos. Administración de personal interno y contratista. Control del ciclo de software y soporte de 72 sistemas de información misionales y de apoyo con 39 colaboradores a cargo.

Profesional Especializado ,FISCALÍA GENERAL DE LA NACIÓN; Subdirección De Tecnologías De La Información y De Las Comunicaciones Bogotá — 2017-2018

Diseño, desarrollo e implementación del sistema único de información penal SUIP, en las 32 seccionares a nivel nacional, Sistemas de PQRS, Gestión Documental, sistemas misionales y de apoyo a la entidad en todas las áreas de la Fiscalía General de la Nación

Jefe de Departamento(Encargado) - Sistemas de información seguridad y redes ,FISCALÍA GENERAL DE LA NACIÓN; Subdirección De Tecnologías De La Información y De Las Comunicaciones Bogotá — Marzo - junio 2018

Responsable de las áreas de Sistemas de información, seguridad y redes de la Subdirección Nacional.

Ingeniero de desarrollo Senior, FISCALÍA GENERAL DE LA NACIÓN; Bogotá — 2011-2016

Desarrollo de la herramienta de gestión documental y de correspondencia, mantenimiento y mejora de la infraestructura tecnológica, implementación de los módulos de firma digital, PQRS, estadísticas, integración con los sistemas misionales SPOA, LIMS, Servicios de entrega de 472, migración de la plataforma al DBMS ORACLE 12, desarrollo de servicios web para el modelo SOAP, integración con el sistema SuSI, optimización del rendimiento, políticas de backup y aseguramiento de la plataforma. Soporte técnico a más de 3800 usuarios en las sedes de la Fiscalía a nivel Nacional, Virtualización de la plataforma, optimización de consultas y rendimiento de la aplicación. Simplificación del uso de la herramienta, desarrollo de perfiles y modelo por sub-dependencias.

Ingeniero de desarrollo Senior, Departamento Administrativo de Ciencia, Tecnología e Innovación COLCIENCIAS Bogotá, D.C - 2016-2017

Soporte técnico a la herramienta de gestión documental y de correspondencia, implementación de firma digital de documentos, módulo de PQRS, expedientes virtuales y sistema de archivo, integración con otros sistemas, desarrollo de la radicación de correos electrónicos, normalización de las tabla de retención documental, desarrollo de estadísticas.

IT Specialist on the Colombia Administrative and Technical Support Project, for the U.S. Department of Justice, The Louis Berger Group, Inc. 1250 23rd Street, NW, Washington, District of Columbia 20037 S.A — 2013-2014

Setup and maintain Victim Notification System (VNS) Hosting Services which host the infrastructure where the Victim Notification System is operating. This includes web server. development server, database server, and email service.

Ingeniero de Sistemas desarrollador de ORFEO, Superintendencia de Servicios Públicos Domiciliarios SSPD; Bogotá, D.C — 2008 - 2011

Ingeniero de desarrollo del sistema ORFEO, arquitectura de la aplicación, desarrollo de los módulos de radicación de facsímiles, apoyo a la comunidad de desarrollo de ORFEO, implementación de servicios de infraestructura y alta disponibilidad

Ingeniero desarrollador, Superintendencia de Industria y Comercio — 2010-2012

Desarrollo e implementación del sistema de casilleros virtuales con la Superintendencia delegada de protección al cliente, para la comunicación con las empresas vigiladas por la entidad, implementación del sistema de búsqueda sobre la documentación de la entidad.

Ingeniero de soporte, Pulxar Services - Conectiva — 2003-2007

Ingeniero de Proyectos y soporte Técnico, Actividades de Capacitación, Cursos específicos de Servicios de Red en GNU/Linux

Profesor, Compu-Club Politécnico Gran Colombiano - 2008

Programa de educación continuada, cursos de administración del sistema GNU/Linux y servicios de red niveles I y II

PAESA S.A - 2006 - 2018

Restaurante el Salto del Ángel Administrador de la plataforma y administrador de red, Administrador de los servidores de aplicaciones, web, firewalls, proxy y V PNs

Formación

Pontificia Universidad Javeriana, Bogotá Colombia - Maestro en Ingeniería de Sistemas y Computación , 2015

Universidad Nacional de Colombia - Ingeniero de Sistemas, 2007

Aptitudes

Sistemas de gestión documental y de gestión por procesos de negocio BPM, seguridad informática y modelos de gestión ISO 2700, Sistemas de seguridad PKI, PGP, seguridad perimetral y sistema de seguridad activa y pasiva.

Sistemas Operativos: Linux RedHat Redhat Certified Engineer

Enterprise Server, Linux RedHat Advanced Server, SuSe

Comunicaciones: Protocolos de Comunicación de Redes locales e Internet Configuración Routers CISCO (IOS), Cableado Estructurado (UTP y Fibra Óptica)

Bases de datos: Diseño e Implementación

Implementación de Servicios en Linux

Desarrollo de Aplicaciones para Internet, DevOPS, Javascript NodeJS, VueJS

Telefonía IP

Referencias

LUIS FERNANDO LOZANO MIER

Subdirector de Tecnologías de la Información y las comunicaciones

Fiscalía General de la Nacion

Diagonal 22 B No.52-01 Bloque C Piso 1. Bogotá - Colombia

PBX(57) 5702000 Ext: 11033

luis.lozanom@fiscalia.gov.co

ROLAND MAURICIO CRUZ VELANDIA

Senior Software Engineering en Twilio Inc.

Twilio Inc.

Cra 50. 102A-49 Bogotá Colombia

rcruzvelandia@twilio.com

ANGELA CRISTINA CARRILLO RAMOS, Ph.D

Directora de la Especialización en Arquitectura Empresarial de Software

Directora de la Maestría en Ingeniería de Sistemas y Computación

Profesora Titular

Facultad de Ingeniería

Departamento de Ingeniería de Sistemas

Cra. 7 No. 40-62. Edificio José Gabriel Maldonado. Piso 3

Bogotá, D.C. Colombia

PBX: (57) 1-3208320 Ext.: 5392

angela.carrillo@javeriana.edu.co

http://sophia.javeriana.edu.co/~angela.carrillo

Carlos Alberto Hoyos

Profesional Experto

Subdirección Nacional de Gestión Documental

(571) 5702000, Ext.1464.Fax (571) 1428

Fiscalía General de la Nación

Diagonal 22 B #52-01 Edificio Nuevo Semisotano. Código Postal 111321 - Nivel Central - Bogotá D.C. carhoyos@fiscalia.gov.co

Ramir Camú, CEO, The Eye Works

211 N. Ervay · suite 5020 · Dallas, TX 75201

LAND | 214.988.5493

AIR | 214.876.8627

TWITTER | @RamirCamu

Web | www.theeyeworks.com